177Edepot - Archives communales déposées de Corre
Archives Départementales de la Haute-Saône
Série Edepot
ARCHIVES COMMUNALES DEPOSEES. ARCHIVES DES INTERCOMMUNALITES.
177Edepot - Archives communales déposées de Corre
1687-1946
177Edepot1-36
Archives Départementales de la Haute-Saône 14B rue Miroudot St Ferjeux 70000 VESOUL
COMMUNE DE CORRE
Archives communales de Corre déposées aux A. D. H. S. en 1971 et 1993; Sources complémentaires aux Archives Départementales de la Haute-Saône: B 6977, déclarations de propriétés faites en exécution de l'édit de 1749, dans la communauté de Corre (1749-1751). B 7914, justice seigneuriale de Corre (1772). B 9517, "Manuel de déclaration entière des cens et redevances dehus aux R. P. de la compagnie de Jésus du collège fondé à Dole... par les habitants de Corre..." (1634). B 9706, information concernant Corre (XV° siècle). B 9707, aveux et dénombrements des fiefs sis à Corre, comptes du prévôt de Châtillon-sur-Saône (Vosges) concernant Corre (copies, 1333-1564). C 6, saisie de marchandises à Corre provenant de Lorraine, déchargées sans qu'aient été payés les droits (XVIII° siècle). C 194, contestation contre Antoine Vieilley, au sujet de l'offrande du pain bénit à Corre (XVIII° siècle). C 353, rôles et répartements des impositions dans la communauté de Corre (1727-1790). D 50, vente de la moitié de la seigneurie de Corre (1606-1714). H 360, titres et biens de l'abbaye de Clairefontaine à Corre (1152-1769). 3 O 183, travaux communaux, depuis 1856.
Modalités d'entrée
Dépôt du 24/03/2009
Dernier ajout le 24/03/2009
Archives publiques
Sommaire
ARCHIVES ANCIENNES
BIENS COMMUNAUX-VOIRIE (1692-1785)
177 Edepot 1
CULTE (1687-1792)
177 Edepot 2 à 8 - 177 Edepot 28
ARCHIVES MODERNES
ADMINISTRATION GENERALE DE LA COMMUNE (1818-1924)
177 Edepot 9 à 15 - 177 Edepot 29 à 30
ECONOMIE SOCIALE-STATISTIQUE (1860-1903)
177 Edepot 21
CONTRIBUTIONS (1818-1911)
177 Edepot 16 à 18 - 177 Edepot 31
AFFAIRES MILITAIRES (1874-1921)
177 Edepot 32
POLICE-HYGIENE PUBLIQUE (1833-1909)
177 Edepot 19
ELECTIONS ET PERSONNEL (1846-1936)
177 Edepot 33
FINANCE DE LA COMMUNE (1839-1840)
177 Edepot 20
EDIFICES COMMUNAUX (1807-1921)
177 Edepot 22
BIENS ET BOIS COMMUNAUX (...)
177 Edepot 23
VOIRIE-MOYENS DE TRANSPORT-REGIME DES EAUX (1820-1930)
177 Edepot 24 - 177 Edepot 34 à 35
CULTE (...)
177 Edepot 36
ASSISTANCE ET PREVOYANCE (1838-1921)
177 Edepot 25 à 26
INSTRUCTION PUBLIQUE-SCIENCES, LETTRES ET ARTS (1839-1946)
177 Edepot 27
- ARCHIVES ANCIENNES
  - BIENS COMMUNAUX-VOIRIE
    - Reconnaissances des habitants de Corre au roi de France pour les terres dépendant du domaine royal et détenues par eux (1665, copie de 1692). Transaction entre la communauté de Corre et divers particuliers du lieu, pour délimiter un chemin qui traverse leurs propriétés (1779). Délibération des habitants de Corre, au sujet des anticipations commises par Antoine Vieilley, leur seigneur, sur les communaux dudit lieu, et sa prétention de recevoir le premier le pain bénit (1785)., 1692-1785; 177 Edepot 1; DD1
      Communicabilité
      Communicable
      Noms géographiques:
      CORRE
      Noms de personnes:
      VIEILLEY (Antoine)
  - CULTE
    - Registre paroissial de Corre, Montcourt et Ranzevelle: baptêmes, mariages, sépultures (1704, juin-novembre 1704, 1705, une pièce de procédure concernant les dîmes est incluse dans la reliure (XVIII° siècle), 1706-1710, extrait imprimé de l'ordonnance royale relative à la tenue des registre (1), 1711-1713). Parmi ces actes, il faut remarquer le baptême de Jeanne-Claude, fille de Laurent Vernerey, seigneur de Montcourt, et de Jeanne Vautherin (15 avril 1704); le mariage de Jean-Pierre d'Hyarce d' "Arnaud", capitaine et maréchal des logis des chevaux légers du Dauphin, et d'Elisabeth, fille de Jean Larroux, maire et juge pour le roi à Corre (13 janvier 1706): le mariage de Noël Thomassin, seigneur de Montdoré, et d'Hélène de Vernerey (28 novembre 1708). 1 registre factice relié., 1700-1713; 177 Edepot 2; GG1
      Support de substitution
      Cote 5Mi12R44
      Non communicable physiquement
      Raison: document microfilmé
      REGISTRE PAROISSIAL
      Thesaurus historique:
      registre paroissial
      CORRE; MONTCOURT; RANZEVELLE
      HYARCE D' "ARNAUD" (Jean-Pierre); LARROUX (Elisabeth); THOMASSIN (Noël); VAUTHERIN (Jeanne); VERNEREY (Hélène de); VERNEREY (Jeanne-Claude)
    - Registre paroissial de Corre, Montcourt et Ranzevelle: baptêmes, mariages, sépultures (1714-janvier 1724). Parmi ces actes, il faut remarquer le mariage d'Antoine Faucheron, de Belle-Isle, maréchal des logis des gens d'armes de Bretagne, de la paroisse de Conflans (peut-être Conflans-Saint-Honorine, département des Yvelines), diocèse de Paris, et d'Elisabeth Larroux (28 août 1715); le baptême de Jacques-Charles de Vernerey, fils de Laurent de Vernerey, seigneur de Montcourt, et d'Anne-Rose de Campredon, et dont le parrain fut Jacques deCampredon, ministre plénipotentiaire à la cour de Suède (10 octobre 1722). 1 registre factice relié, dans lequel sont insérées des pages imprimées en latin., 1714-1724; 177 Edepot 3; GG2
      FAUCHERON (Antoine); LARROUX (Elisabeth); VERNEREY (Jacques-Charles de)
    - Registre paroissial de Corre, Montcourt et Ranzevelle: baptêmes, mariages, sépultures (1724-1725, extrait imprimé de l'ordonnance royale relative à la tenue des registres (1), 1726-1729, 1730-1732 en double, 1733-1736, 1733-septembre 1734). 1 registre factice relié, dans lequel sont insérées des pages imprimées en latin., 1724-1736; 177 Edepot 4; GG3
    - Registre paroissial de Corre, Montcourt et Ranzevelle: baptêmes, mariages et sépultures. 1 registre factice relié., 1737-1743; 177 Edepot 5; GG4
    - Registre paroissial de Corre, Montcourt et Ranzevelle: baptêmes, mariages, sépultures (1744-février 1781). Parmi ces actes, il faut remarquer le baptême de Françoise-Gasparine-Hélène, fille de Jean-Baptiste Terrier et de Jeanne-Baptiste Parisey (31 octobre 1747); le décès de Jean-Charles Mathelat, seigneur de Bourbévelle et Montcourt (3 mai 1756); le mariage de Pierre-Gaspard Folley, seigneur à Corre et d'Elisabeth de Bourbonne (26 mars 1763); le mariage de Charles-Joseph-Xavier Maire, fils de Jean-François-Baptiste Maire, seigneur de Bouligney, conseiller au parlement de Besançon, et de Marie Terrier, fille de Jean-Baptiste Terrier, seigneur de Ranzevelle (14 mai 1771). 1 registre relié., 1744-1781; 177 Edepot 6; GG5
      BOURBONNE (Elisabeth de); FOLLEY (Pierre-Gaspard); MAIRE (Charles Joseph Xavier); MATHELAT (Jean-Charles); TERRIER (Françoise Gasparine Hélène); TERRIER (Marie)
    - Registre paroissial de Corre, Montcourt et Ranzevelle: baptêmes, mariages et sépultures (février 1781-1792). 1 registre factice relié., 177 Edepot 7; GG6
    - Partie d'un acte notarié, récupéré dans une reliure, faisant état d'un titre de 1040 (parchemin, XV° siècle). Dîmes: bénéfice d'inventaire de Pierre Houguelin et pièce d'un procès entre les habitants de Corre et les héritiers de Pierre Houguelin, marchand apothicaire (1640). Reconnaissance des dépendances de la cure de Corre (1661). Mémoires des terres labourables de la cure de Corre (1671)., XV° siècle-1671; 177 Edepot 8; GG8
      Thesaurus administratif:
      VIE RELIGIEUSE
      HOUGUELIN (Pierre)
    - Registre paroissial de Corre, Montcourt et Ranzevelle: baptêmes (1687), bénédiction d'une cloche le 7 avril 1723; baptêmes, mariages (1688-1743), une sépulture en janvier 1715, deux en novembre 1732 et une le 27 février 1733; sépultures (1687-1743, un baptême le 23 décembre 1742., 177 Edepot 28; GG7
- ARCHIVES MODERNES
  - ADMINISTRATION GENERALE DE LA COMMUNE
    - Conseil municipal: registre de délibérations (germinal an VIII-juin 1817) Lacunes en ce qui concerne les délibérations municipales de Corre pour les années 1817 à 1831. 1 registre en mauvais état., an VIII-1817; 177 Edepot 9; D1
      DELIBERATION; REGISTRE
      CONSEIL MUNICIPAL
    - Conseil municipal: délibérations (novembre 1831-mai 1841). A l'envers et à la fin du registre, actes administratifs de la municipalité (1830-1837). 1 registre., 1830-1841; 177 Edepot 10; D2
    - Conseil municipal: délibérations (juillet 1841-octobre 1856). 1 registre, 1841-1856; 177 Edepot 11; D3
    - Conseil municipal :délibérations (novembre 1856- octobre 1879). 1 registre, 1856-1879; 177 Edepot 12; D4
    - Correspondance et actes divers, déclarations de changement de domicile, ordres de route. 1 registre., 1837-1851; 177 Edepot 13; D7
      CORRESPONDANCE; REGISTRE
    - Correspondance du maire. 1 registre., 1855-1883; 177 Edepot 14; D8
    - Répertoires des actes soumis à l'enregistrement (1833-1881). Correspondance et circulaires adressées au maire (1818-1851). Assurance des bâtiments communaux, difficulté de paiement (1850-1854)., 1818-1881; 177 Edepot 15; D9
      REPERTOIRE; CORRESPONDANCE; CIRCULAIRE
    - Conseil municipal: délibérations (octobre 1879-mai 1898). 1 registre, 1879-1898; 177 Edepot 29; D5
    - Conseil municipal: délibérations (juin 1898-octobre 1924). 1 registre, 1898-1924; 177 Edepot 30; D6
  - ECONOMIE SOCIALE-STATISTIQUE
    - Agriculture.- Statistique annuelle (1860-1906), décennale (1882-1892), états des récoltes (1865-1884), registre des cultures (1903). Commerce et industrie.- Viande de boucherie: état statistique (1876). Situation industrielle (1892)., 1860-1903; 177 Edepot 21; F1
      STATISTIQUE
      INDUSTRIE; PRODUCTION AGRICOLE; VIANDE
  - CONTRIBUTIONS
    - Contributions foncières: livre des mutations (2è volume)., 1818-1824; 177 Edepot 16; G1
      LIVRE FONCIER
      FISCALITE IMMOBILIERE
    - Délimitation du territoire de Corre: procès-verbal ( 1818-1823) et matrices des propriétés foncières (1824-1854), avec table alphabétique et tableau indicatif des propriétaires et propriétés., 1818-1854; 177 Edepot 17; G2
      REGISTRE; PROCES-VERBAL; MATRICE CADASTRALE
    - Contributions foncières: registre des augmentations et diminutions survenues dans les contenances et revenus portés sur les matrices cadastrales de Corre., 1856-1911; 177 Edepot 18; G3
      MATRICE CADASTRALE
    - Contributions directes: liste des 30 plus forts contribuables de la commune (1878), listes des commissaires répartiteurs (1856, 1860, 1876). Contributions foncières, réclamation, frais d'expertise (1875). Postes.- Distribution du courrier, installation d'une boîte aux lettes à la gare (1886). Télégraphe.- Etablissement d'un bureau: correspondance (1874-1876)., 1856-1886; 177 Edepot 31; G4
      CORRESPONDANCE; LISTE NOMINATIVE
      FISCALITE; POSTE; TELEGRAPHE
  - AFFAIRES MILITAIRES
    - Recensement des jeunes gens: tableaux (1877-1884, 1886, 1888-1905, 1907-1918, 1928). Armée territoriale, avis d'inscription, ordre de convocation, tableau de recensement des classes 1855 à 1866 (1874). Déclaration de domicile (1876-1878).Déclarations de décès de militaires, avec mention "Mort pour la France" (1915-1921). Sapeurs-pompiers.- Pompe à incendie, réparations, acquisition: correspondance, factures (1884, 1892). Subvention de l'état (1907)., 1874-1921; 177 Edepot 32; H1
      RECENSEMENT MILITAIRE
      CONSCRIPTION; SAPEUR POMPIER
  - POLICE-HYGIENE PUBLIQUE
    - Police locale.- Sinistres (1909). Police de la pêche: correspondance du préfet (1869). Police générale.- Passeports et souches de passeports déposés à la mairie (1833-1869); en particulier ceux d'Alexis Blot, marchand de verre, demeurant à Passavant (1836-1837); de Charles Cunny (1844-1849) et Joseph Monney (1838-1843), de Corre, marchands ambulants de faïence; de Pierre-Alexandre Mathelat, étudiant en droit, puis président du tribunal de première instance de Mostaganem (Algérie,1835-1860); de Jean-Baptiste Vautherin, de Corre, directeur de la banque paternelle (1839). Hygiène publique.- Abattoirs, établissement du sieur Lampérière, boucher à Corre, et état général des propriétés et maisons voisines de l'abattoir (2 plans, 1908); établissement du sieur Didieux, boucher, et état général des propriétés et maisons voisines de l'abattoir (2 plans, 1908)., 1833-1909; 177 Edepot 19; I1
      CORRESPONDANCE; PASSEPORT; PLAN
      INSTALLATION CLASSEE; SINISTRE
      BLOT (Alexis); CUNNY (Charles); DIDIEUX (Charles); LAMPERIERE; MATHELAT (Pierre-Alexandre); MONNEY (Joseph); VAUTHERIN (Jean-Baptiste)
  - ELECTIONS ET PERSONNEL
    - Election politique: liste électorale (1921), démission d'un conseiller municipal (1846). Chambre de commerce: listes électorales (1912-1936)., 1846-1936; 177 Edepot 33; K1
      LISTE ELECTORALE
      ELECTEUR; ELECTION MUNICIPALE; ELECTION PROFESSIONNELLE
  - FINANCES DE LA COMMUNE
    - Comptes du maire. 1 registre., 1839-1840; 177 Edepot 20; L1
      COMPTE ADMINISTRATIF; REGISTRE
      FINANCES COMMUNALES
  - EDIFICES COMMUNAUX
    - Bâtiments communaux, réparations, emprunt: devis, correspondance (1895-1897). Ecole, construction, emprunt :correspondance, aliénation d'un droit de mitoyenneté, installation d'une pompe dans la cour, réparations: correspondance, plans (1838-1858, 1879-1884). Bélier hydraulique, pose et fourniture: devis (1910). Monument commémoratif à la "mémoire des Morts pour la France", érection: correspondance (1919-1921). Maison destinée à un établissement de soeurs: 1 plan esquissé (1847). Réparations à l'église, au presbytère et au cimetière: correspondance, devis (1807-1838). Eglise, réparations, réclamations d'honoraires; exhaussement du clocher: devis, plan; agrandissement par la construction d'une chapelle: plan, devis (1822-1900); horloge, acquisition et réparations: correspondance, marché (1876-1879, 1888-1889). Cimetière, construction: devis (1838), agrandissement (1908-1909). Presbytère, réparations: devis supplémentaire (1871, 1881)., 1807-1921; 177 Edepot 22; M1
      CORRESPONDANCE; PLAN
      CIMETIERE; ECOLE; EDIFICE CULTUEL; PRESBYTERE
  - VOIRIE-MOYENS DE TRANSPORT-REGIME DES EAUX
    - Voirie urbaine.- Alignement: plans (1840-1906). Rigoles pavées et trottoirs, construction: correspondance, devis (1848-1900). Adduction d'eau, projet: devis, plans, rapports (1910). Pont sur le Côney, construction, péage, vente de la maison du péage: correspondance (1820-1862, 1880). Chemins vicinaux, tableaux généraux, classement, ouverture, chemin de défruitement (1 plan, 1848), abattage d'arbres, réparations (1818-1924, plans)., 1820-1910; 177 Edepot 24; O1
      CHEMIN RURAL; OUVRAGE D'ART; RESEAU ROUTIER; VOIE COMMUNALE
      CONEY; CORRE
    - Chemin vicinal de grande communication n° 7, de Breurey-lès-Faverney à la Haute-Marne, fonds centralisés (1837-1867), reconstruction de l'arche de décharge de Ranzevelle (1864, plans), réparations (1838-1876). Chemin vicinal de grande communication n° 19, de Jussey à Passavant, fonds centralisés, réparations (1838-1876). Chemin vicinal de grande communication n° 20, de Corre à Vauvillers, fonds centralisés (1838-1862), réparations (1838-1850). Prestations (1837-1891). Ressources (1840-1881)., 177 Edepot 34; O2
      PLAN
      RESEAU ROUTIER
      CORRE; RANZEVELLE
    - Chemin de fer.- Ligne de Jussey à Epinal, construction: correspondance, rapports, plan (1874-1887). Régime des eaux.- Bateau particulier (1820-1823, 1869). Règlement d'eau: procès-verbal de récolement, affiches (1843-1864). Moulin du Haut d'Ormoy, réparations (1877). Assainissement de terrains: correspondance, plan (1857, 1891). La Saône, police des rivières: correspondance (1863); réparation au pertuis de navigation de Charentenay (1859); ponceau de halage: arrêté autorisant sa construction (1866). Le Côney, service des inondations, renseignements statistiques (1857); extraction de gravier: rapports de l'ingénieur (1856-1867). Curage des ruisseaux et fossés: plans, arrêtés préfectoraux (1871-1930). Canal de l'Est, construction, expropriation: correspondance, rapport (1872-1886)., 1820-1930; 177 Edepot 35; O3
      RAPPORT; PROCES-VERBAL; AFFICHE; CORRESPONDANCE; ARRETE PREFECTORAL
      COURS D'EAU; VOIE FERREE D'INTERET NATIONAL; VOIE NAVIGABLE
      CONEY; CORRE; SAÔNE (LA); SOING-CUBRY-CHARENTENAY
  - BIENS ET BOIS COMMUNAUX
    - Etat des biens ruraux (1864-1879). Amodiations de biens (an III-1907). Ventes acquisitions, échanges: plans (an VI-1945). Anticipations (an II, 1810, 1822, 1872, 1876). Marchés divers avec la commune (1820-1892)., An II-1945; 177 Edepot 23; N1
      BAUX RURAUX
  - CULTE
    - Jouissance de l'église: procès-verbal de concession., Sans date; 177 Edepot 36; P1
      PROCES-VERBAL
  - ASSISTANCE ET PREVOYANCE
    - Bureau de bienfaisance, délibérations. 1 registre, 1838-1908; 177 Edepot 25; Q1
      AIDE SOCIALE
    - Bureau de bienfaisance.- Etat des débiteurs de rentes perpétuelles (1859). Subvention du conseil général (1881). Compte de gestion (1895-1896). Règlement définitif des recettes et dépenses: délibérations (1894-1895, 1906). Aliénés, frais de pension, imposition d'office, placement à l'asile (1846-1881). Médecine gratuite: listes des indigents; nomination du médecin; demande de secours; carnet d'assisté; assistance obligatoire: correspondance (1863-1921). Enfants assistés: correspondance (1883). Service de la vaccine: correspondance (1884). Placement à l'asile de Neurey (1895), à l'hôpital de Vesoul (1886, 1921)., 1846-1921; 177 Edepot 26; Q2
      DELIBERATION; CORRESPONDANCE; COMPTE DE GESTION
      AIDE MEDICALE; INDIGENT
  - INSTRUCTION PUBLIQUE-SCIENCES, LETTRES ET ARTS
    - Instituteurs, nomination, démission, traitement (1842-1881). Listes des enfants admis gratuitement (1852-1881). Extraits du registre d'appel (octobre 1882). Création d'une école enfantine: correspondance (1882-1886). Règlement pour les écoles primaires (1 cahier imprimé, 1835). Cours du soir: circulaire (1865). Mobilier scolaire, subvention, acquisition, inventaire: correspondance, factures (1839, 1845, 1881-1889). Comité local d'instruction primaire, nomination des membres (1841-1845). Commission municipale scolaire, élection des membres: extrait de délibération du conseil municipal (1882). Rétribution scolaire: résumé des rôles (1841-1881). Partition du "chant du départ" (incomplet, s. d.). Société de pêche à la ligne de Corre (1924), société des "Trompettes Corréennes" (s. d.), S. A. R. L. Jean Detroye et Cie (1934): statuts. Syndicat d'élevage de Corre et Ranzevelle (1935), Union nationale des vieux travailleurs de France, fédération de Haute-Saône (1946): états indicatifs des membres composant le conseil d'administration., 1839-1946; 177 Edepot 27; R1
      CORRESPONDANCE; DELIBERATION; LISTE NOMINATIVE
      LOISIR; VIE SCOLAIRE
      DETROYE (Jean)